【裁判字號】    89,易,619
【裁判日期】    890926
【裁判案由】    竊盜
【裁判全文】
臺灣士林地方法院刑事判決                          八十九年度易字第六一九號
    公  訴  人  臺灣士林地方法院檢察署檢察官
    被      告  癸○○
    選任辯護人  顧洪昌律師
右列被告因竊盜案件，經檢察官提起公訴（八十九年度偵字第四四一六號），及併案
審理（臺灣士林地方法院檢察署八十九年度偵字第六八九五號、臺灣板橋地方法院檢
察署八十九年度偵字第一三九六一號），本院判決如左：
    主  文
癸○○共同連續攜帶兇器竊盜，累犯，處有期徒刑貳年貳月。
扣案之螺絲起子壹支、活動扳手壹支、螺絲帽肆個、如附表所示「查扣工具」一欄內
所載之物品，均沒收。
    事  實
一、癸○○曾於民國（下同）八十六年間因妨害風化案件，經台灣士林地方法院以八
    十七年度易字第六三號判處有期徒刑六月確定，於八十七年六月九日執行完畢；
    又於八十九年二月二十六日因竊盜案件，經台灣士林地方法院於八十九年四月十
    四日以八十九年度簡字第一八一號判決罰金三千元，於八十九年五月十一日判決
    確定。詎癸○○仍不知悔改，基於意圖為自己不法所有之概括犯意，先後一人或
    與成年人「阿勇」、成年人丁○○（另由台灣台中地方法院併案審理）間，分別
    共同基於犯意之聯絡，連續於下列時間、地點竊取他人財物：（一）於八十九年
    四月三十日晚上十時十五分許，與真實姓名不詳、年約二十餘歲，綽號「阿勇」
    之成年男子，在台北市○○區○○街三十一號前之收費停車格內，由「阿勇」以
    不明物體，打破停於該處辛○○之母林舜華所所車號為Ｔ二─九三一三號自用小
    客車車窗後（毀損部分未據告訴），即以「阿勇」所有足供兇器使用之螺絲起子
    著手拆卸該車主機音響設備，並由癸○○在車內駕駛座上徒手拆除音響之ＡＶ線
    後，將之裝入紅色布袋，二人正折卸該ＶＩＤＥＯ、ＣＤ之電容器時，適為辛○○及友人黃炫銘發現報警，「阿勇」趁隙攜走紅色布袋（內裝前開已竊得之ＪＶ
    Ｃ牌音響主機、電視機、音響面板、電容器各一台）逃逸，經警當場逮捕癸○○
    ，並扣得上開螺絲起子一支及癸○○所有預備供行竊所用之活動板手一支、「阿
    勇」所有之螺絲帽四個。（二）癸○○一人於如附表所示編號一之時間、地點，
    持其所有之工具箱一包（如附表所示編號一之查扣工具），並以其中客觀上具有
    危險性可供兇器使用之大鉗子及小鑷子，以如附表所示之方法，竊取如附表所示
    編號一之財物（犯罪時間、犯罪地點、犯罪手段、犯罪所得、被害人均詳如附表
    編號一所示），甫得手，即在同一處所，連續以同上工具，以如附表所示編號二
    之手段，擬竊取該ＤＸ─三一七八號車內財物，已著手尚未得逞，即為車主葉進
    孝及友人翁文治當場發現（行竊手段詳如附表編號二所示），並經到場之巡邏員
    警逮獲，在該ＤＸ─三一七八號小客車內查扣上開工具箱一包。（三）癸○○與
    丁○○二人，共同於如附表所示編號三、四、五、六、七之時間、地點，攜帶屬
    於渠二人所有如附表所示編號七之查扣工具，並以其中客觀上具有危險性可供兇
    器使用之鐵片等物，竊取如附表所示編號三、四、五、六、七之財物得逞（犯罪
    時間、犯罪地點、犯罪手段、犯罪所得、被害人均詳如附表編號四、五、六、七
    所示）。嗣於當日（即八十九年七月二十二日）下午五時許，渠二人已撬開如附
    表所示編號七之Ｈ九─六二八八號小客車，並竊走車內丙○○、甲○○、庚○○
    、子○○所有之財物得逞（所得財物，如附表編號七所示），然癸○○仍在拆卸
    車內音響、丁○○正在搬運車上之ＣＤ片至前開竊得之ＧＢ─三二三三號小客車
    上時，為警當場查獲，並扣得如附表所示編號七之工具及前開所竊得各項財物，
    嗣並尋獲被渠二人棄置之Ｅ０─一四七二號、ＢＫ─五一七五號小客車。
二、案經臺北市政府警察局大同分局報請台灣士林地方法院檢察署檢察官偵查起訴，
    及該署函送併案（八十九年度偵字第六八九五號）、臺灣板橋地方法院檢察署函
    送併案（八十九年度偵字第一三九六一號）審理 。
    理  由
一、訊據被告癸○○，固坦承如附表所示編號一、二、四、五、六、七之犯罪事實，
    然否認有事實欄所載（一）及如附表所示編號三之犯罪事實，辯稱：事實欄所載
    （一）的部分，當天是綽號「小勇」之人打電話給伊，說要賣伊一部音響一萬元
    ，叫伊半個鐘頭後到平陽街往承德路的方向，就可以看到他，伊依約到現場時，
    「阿勇」正在車後拆音響，伊問「阿勇」音響在哪裡，他說在車內，伊才剛坐進
    駕駛座時，車主就來了，「阿勇」則趁機逃走，伊並非偷竊；如附表所示編號三
    部分，是丁○○下手去偷的，伊在一旁，並非把風，亦無偷竊云云。經查：
（甲）被告坦承部分：
      被告如附表所示編號一、二、四、五、六、七之犯罪事實，迭據其於警訊、偵
      查及本院審理中坦承不諱，如附表所示編號四、五、六、七之部分，核與同案
      共犯丁○○於警訊、偵查中所供情節相符，如附表所示編號一、二、四、五、
      六、七之犯罪事實，並經被害人己○○、壬○○（及證人翁文治）、丑○○、
      戊○○、寅○○、丙○○、甲○○、庚○○、子○○於警訊中指訴失竊情節甚
      詳，復有贓物認領保管收據二紙、車籍作業系統─查詢認可資料五紙、領據六
      份附卷可稽，如附表所示之查扣工具等足資佐證，足徵被告此部分之自白與事
      實相符，事證明確，被告此部分之犯行洵堪認定。
（乙）被告否認部分：
   （１）如事實欄所載（一）部分：此部分之犯罪事實，業據被告於警訊中坦承不
         諱（見八十九年度偵字第四四一六號卷第七至十一頁），其於警訊中自承
         「阿勇」打電話給伊，說有一部汽車音響很棒，找伊一同行竊，要一起偷
         拆該車之音響，伊到達後，由伊竊取拆除該車之音響ＡＶ線等語明確，並
         經被害人辛○○指訴、證人黃炫銘證述屬實（見同上卷第十二、十三頁）
         ，復有贓物認領保管單一紙、相片六紙在卷可參。且被告自承扣案之活動
         扳手一支為其帶去等語（見同上偵查卷第二十七頁，本院八十九年九月五
         日審理筆錄），則若非其意圖行竊，預備利用該工具，豈有無端攜帶前往
         之理，雖其辯稱因為其車子壞掉，所以隨身會帶扳手修理云云，然衡情，
         修車工具一般應放在車上，若有需要時才拿出來使用，而被告自承當天係
         走路前去，則其既未開車，卻隨身攜帶修車工具，實有悖常情，不足採信
         ；且被告又自承到現場時「阿勇」正在後車廂拆音響等語（見上開偵查卷
         第八頁、第二十六背面，八十九年七月三十一日訊問筆錄），是被告見狀
         應無不疑之理，然其卻坐上駕駛座一起拆卸，若謂其不知當時係行竊他人
         之財物，孰能信之？是被告翻異前供，無非飾卸之詞，不足採信，事證明
         確，此部分之犯行洵堪認定。
   （２）如附表所示編號三部分：
        １、被告於本院調查中雖辯稱未參與台灣板橋地方法院檢察署併案之附表編
            號一之案件（竊取車號ＧＢ─三二三三號小客車之部分），然依其所述
            ，係指未參與當日所竊得之第一部車（見本院八十九年七月三十一日訊
            問筆錄）、白色喜美小客車（見本院八十九年九月五日審理筆錄），則
            其所指未參與行竊之部分應為ＥＯ─一四七二號小客車，即如附表所示
            編號三之部分，核先敘明。
        ２、此部分之犯罪事實，業據被告於警訊中坦承不諱（見台北縣警察局蘆洲
            分局刑事案件卷宗第三頁背面，八十九年度偵字第一三九六一號卷第十
            頁背面），被告自承由其下手竊得該小客車，核與同案共犯丁○○於警
            訊中所供情節相符（見同上警訊卷第七頁，同上偵查卷第十頁背面），
            復經被害人乙○○於警訊中指訴失竊情節甚詳，並有領據一紙在卷可參
            ，且被告於本院調查中自承當天出門的目的就是要去找一部車子，且攜
            帶伊所有的鐵片，就是為了找一部車子來開等語（見本院八十九年七月
            三十一日訊問筆錄），足見其事後翻異前供，亦屬卸責之詞，要無足採
            ，，本案事證明確，被告之犯行，堪可認定。
二、按刑法第三百二十一條第一項第三款之「兇器」，係指具有危害性、危險性，可
    資為行兇之器具或用物而言，凡依社會一般觀念，足認為有使人生命、身體、安
    全發生危險性之器具，均屬之，且只須在竊盜當時攜帶為已足。查被告與共犯「
    阿勇」或丁○○，攜帶前往行竊之螺絲起子、活種扳手、大鉗子、鐵片、剪刀等
    物，依社會一般觀念，均足認為屬於有使人生命、身體、安全發生危險性之器具
    ，應屬「兇器」無訛。故核被告於事實欄所載（一）、如附表所示編號一、三、
    四、五、六、七之所為，係犯刑法第三百二十一條第一項第三款攜帶兇器之加重
    竊盜罪，於如附表所示編號二之所為，係犯同法第三百二十一條第一項第三款、
    第二項攜帶兇器之加重竊盜未遂罪。被告於事實欄所載（一）之犯行與成年人「
    阿勇」間，於如附表所示編號三、四、五、六、七之犯行與丁○○間，分別具有
    犯意聯絡及行為分擔，均為共犯。其先後多次犯行，時間緊接，犯罪構成要件相
    同，顯係基於概括犯意反覆為之，應依連續犯規定論以共同連續攜帶兇器加重竊
    盜既遂一罪，並加重其刑。被告於如附表所示之七次竊盜犯行，雖未據起訴，然
    此部分與前開經起訴論罪科刑之部分具有連續犯裁判上一罪之關係，為起訴效力
    所及，本院自得併予審理。查被告曾於八十六年間因妨害風化案件，經本院以八
    十七年度易字第六三號判處有期徒刑六月確定，於八十七年六月九日執行完畢，
    有臺灣高等法院被告全國前案紀錄表一份在卷可參，其於前案執行完畢後五年內
    再犯本件有期徒刑以上之罪，為累犯，應依法遞加重其刑。爰審酌被告素行不佳
    ，已有竊盜前科，仍再連續犯竊盜罪行，且於查獲交保後又再行竊，足見其並無
    悔悟，然念其犯後大部分坦承犯行，態度尚稱良好等一切情狀，量處如主文所示
    之刑，以資懲儆。
三、於事實欄所載（一）中所扣得之螺絲起子、活動板手各一支、螺絲帽四個，分別
    為共犯「阿勇」及被告所有，且為供犯罪所用或供犯罪預備之物；如附表所示查
    扣之工具，亦分別為被告及共犯丁○○所有，且為供犯罪所用或供犯罪預備之物
    ，均應依刑法第三十八條第一項第二款規定併予宣告沒收。
據上論斷，應依刑事訴訟法第二百九十九條第一項前段，刑法第二十八條、第五十六
條、第三百二十一條第一項第三款、第四十七條、第三十八條第一項第二款，判決如
主文。
本案經檢察官王壬貴到庭執行職務。
中      華      民      國     八  十  九  年     九   月   二十六     日
                                臺灣士林地方法院刑事第二庭
                                    法  官  楊    迺    伶
右正本證明與原本無異。
如不服本判決，應於送達後十日內，向本院提出上訴狀。
                                    書記官  趙    彩    彤
附論罪科刑依據之法條：
刑法第三百二十一條第一項第三款


司法院資訊處製作；財團法人民間司法改革基金會備份。
